臺灣高等法院刑事判決
111年度上易字第117號
上  訴  人  
即  被  告  胡鵑



選任辯護人  范呈楷律師
            陳姵吟律師
上列上訴人即被告因毀損案件，不服臺灣宜蘭地方法院110年度
易字第249號，中華民國110年11月10日第一審判決（起訴案號：
臺灣宜蘭地方檢察署110年度偵字第2741號），提起上訴，本院
判決如下：
    主  文
原判決撤銷。
胡鵑犯毀損他人物品罪，處拘役伍拾伍日，如易科罰金，以新臺
幣壹仟元折算壹日。
    事  實
一、胡鵑與林靜芬為宜蘭縣○○鄉○○路000號房屋之租戶，胡鵑因
    上開房屋前空地所併租用之停車位屢遭林靜芬占用或因林靜
    芬車輛所停放位置使胡鵑車輛無法進出其停車位，而心生嫌
    隙，於民國110年2月21日0時52分許，胡鵑駕駛車牌號碼號0
    00-0000號營業用小客車返回上址房屋前空地時，見林靜芬
    所有車牌號碼0000-00號自用小客車（下稱本案自小客車）
    停放於該處空地，竟基於毀損他人物品之犯意，以右手持不
    明物體繞行、刮劃本案自小客車車體一圈，使該車輛車體之
    左側、右側及後方鈑金烤漆產生長條型刮痕，喪失美觀功能
    及防止鏽蝕之效用，足生損害於林靜芬。嗣經林靜芬發現本
    案自小客車遭毀損並調閱監視錄影畫面而報警處理，循線查
    悉上情。
二、案經林靜芬訴由宜蘭縣政府警察局羅東分局報告臺灣宜蘭地
    方檢察署檢察官偵查起訴。　
    理  由
一、證據能力：
(一)上訴人即被告胡鵑（下稱被告）及辯護人爭執證人即告訴人
    林靜芬110年4月27日偵訊筆錄經檢察官誘導，無證據能力云
    云：
　　告訴人於偵查中經具結後向檢察官所為之陳述，業據其具結
    擔保可信性，復查無證據足認檢察官有違法取供或告訴人有
    非出於自由意志而為陳述之情事，既無顯不可信之情況，揆
    諸刑事訴訟法第159條之1第2項規定，自有證據能力。告訴
    人於110年4月27日於檢察官訊問時稱：「（問：車號0000-0
    0是你名下的車？）是」、「（問：根據你報案內容，你在
    今年2月20日晚上10點把車子停在○○鄉○○路000號後方停車場
    ，是否如此？）是」、「（問：你將車輛停放在此，車身鈑
    金是否尚未刮傷？）是」、「（問：何時發現車身鈑金刮傷
    ？）隔天早上7、8點要去取車的時候」、「（提示蒐證照片
    編號9到20。問：是不是你的車？）是」、「（問：你要告
    的是車身上面的刮痕被被告胡鵑刮？）對，刮痕是新的，繞
    著車子刮一圈，我整個車子都被刮，每一片鈑金都被刮」、
    「（問：根據監視器錄影畫面，被告在今年2月21日凌晨1點
    多，曾經想停車，被告跟你們那棟樓有何關係？）她是3樓
    的單位，她也住那」、「（勘驗監視器畫面。問：畫面中從
    休旅車駕駛座下車並且四處伸手比劃之人，是否為被告胡鵑
    ？）是」、「（問：你跟被告胡鵑有無糾紛？）我完全不認
    識，沒見過。」、「（問：剛剛畫面中被告繞著你的車一圈
    ，你是否懷疑被告就是在刮你的車？）是，胡鵑手的高度就
    是我車輛被刮傷的高度，她手放的位置就是我的車被刮的位
    置」等語（見偵卷第9頁反面、10頁），參酌告訴人於警詢
    已陳述：「（問：你是否知道何人毀損你所有之自小客車00
    00-00號車身鈑金？年籍資料為何？有無聯繫方式？）應該
    是與我住同一棟（○○路000號）住宅的鄰居，因為我們雙方
    皆剛搬入該住宅，故我不清楚對方的年籍資料，也不清楚雙
    方的聯繫方式」等語，並於警方調閱現場監視器畫面供其觀
    看後更表示：「我不認識該名女子」、「我要向對方提出毀
    損告訴」等語（見警卷第6頁），其後宜蘭縣政府警察局羅
    東分局即將被告、告訴人、證人胡馨丹警詢筆錄、監視器擷
    取影像照片一併移送給檢察官，顯見檢察官係先向告訴人確
    認告訴內容，再提示監視器擷取影像照片，向告訴人確認其
    告訴事實與提告對象，而在偵查庭當庭勘驗監視器畫面後，
    告訴人更向檢察官表示其懷疑被告刮傷其車輛之理由。是以
    ，檢察官所提出訊問告訴人之問題，均係依循告訴人在警詢
    所為告訴內容及監視器錄影擷圖，難謂有何不正方法之行使
    ，或誘導告訴人之意。是被告及辯護人以此爭執證據能力，
    自非可採。
(二)辯護人復爭執卷附監視器錄影畫面有遭剪輯刪除，非完整連
    續，無證據能力云云：
    按錄影係以機器設備將事件經過如實照錄，苟未經過人為剪
    接、變造，錄影光碟之內容即係所錄事實之重現，並未摻雜
    任何人之作用，致影響內容所顯現之真實性，自有證據能力
    。查本案監視錄影光碟所附錄影檔案，係警方調閱宜蘭縣○○
    鄉○○路000號1樓店家（即告訴人案發居處同棟建築物，見警
    卷第6頁）之監視器畫面，其中檔案名為「犯嫌毀損動作.mp
    4」影片，經原審當庭播放實施勘驗結果：「全長3分11秒，
    影像畫面2021/02/01，畫面下方顯示錄影時間00：59：58至
    01：03：10（實際誤差10分鐘，參警卷第13頁以下之說明）
    」，有原審勘驗筆錄在卷可核（見原審卷第82至83頁），可
    以確認上開影像畫面連續無中斷，被告停車來回及繞行之行
    動均未有遭剪接之狀態。而被告前於警詢中經警方提供監視
    器畫面並詢問其有開啟自駕車輛副駕駛座車門，再以順時針
    方向繞行本案自小客車一圈，被告即坦承其即為畫面中女子
    （見警卷第2頁），復於原審準備程序中坦承其確實有繞行
    本案自小客車等情（見原審卷第73頁），可知被告於警詢及
    原審均未就上開監視器畫面內容提出偽造、變造之質疑，亦
    坦認監視器畫面為其本人，並供承其有繞行本案自小客車之
    行為。且卷內光碟之3個檔案即為承辦員警至現場取證時所
    直接擷取等情，有本院公務電話查詢紀錄表可參（見本院卷
    第165頁），則承辦員警前往調取監視錄影檔案所取得與本
    案相關人、車進入畫面或移動之時段畫面，係依法取得並供
    為本案刑事偵查之用，又該承辦員警僅單純前往取證，對於
    告訴人與被告均無何情誼，並無刻意偽造、變造或剪接、遺
    漏其他相關人、車動靜之片段以掩飾、偏坦任一方之必要。
    再者，原審勘驗有被告出現其中之2段影像光碟檔案內容，
    該等檔案內之錄影畫面皆有時間、連續攝錄未中斷，亦無可
    認有剪接、刪減或畫面消失、呈現空白或黑影之情事，此由
    原審勘驗筆錄所載之錄影時間可證。綜上，自難認上開監視
    器光碟影像有經過人為不當之剪輯或變造，足信其內容所顯
    現之真實性，又該等監視器畫面影像亦非屬員警違法取得，
    是該項證據之取得過程及其內容所顯現之真實性均無疑義，
    自有證據能力。
(三)此外，本判決下述所引被告以外之人於審判外之陳述，檢察
    官、被告及其辯護人於本院準備程序就該等證據能力均表示
    「沒有意見」（見本院卷第133頁），且迄言詞辯論終結前
    亦未聲明異議，本院審酌前開證據資料作成時之情況，尚無
    違法不當及證明力明顯過低之瑕疵，而認為以之作為證據應
    屬適當，依刑事訴訟法第159條之5規定，均認有證據能力。
    至本判決所引用之非供述證據，並無證據證明係公務員違背
    法定程序所取得，亦無顯有不可信之情況，且經本院於審理
    期日合法調查，該等證據自得作為本案裁判之資料。
二、認定犯罪事實所憑證據及其理由：
    訊據被告固坦承有於上開時間將其營業用小客車停放於上址
    房屋前方空地停車場，並下車繞行本案自小客車一圈，惟矢
    口否認有何毀損他人物品之犯行，辯稱：我繞行本案自小客
    車，是因為擔心留有空間讓告訴人把本案自小客車開走，因
    為我當時找告訴人很久，告訴人之前每次都會停我的停車位
    ，所以我繞行後就將我的車停於本案自小客車後方，拍完照
    後就上樓；我比手畫腳是要跟我妹妹確認會不會弄到告訴人
    的車子，我繞行車子的時間是凌晨1點6分至8分，當時告訴
    人的車子應該已經遭刮傷了云云。辯護人則為被告辯護稱：
    監視器並未拍攝到被告持任何物體去破壞本案自小客車之行
    為，且監視器時間並未連續，中間有8分鐘缺漏，無法還原
    事發經過；110年2月20日23時36分的照片是在深夜光線不足
    的情況下所拍攝，照片解析度低，不足以確認是否有刮痕存
    在，且自110年2月20日23時36分至110年2月21日0時53分許
    間，長達1個半小時無任何錄影畫面留存，不足以認定無被
    告以外之人接近本案自小客車；況被告與告訴人住同一地方
    ，也知有監視器，並於當日已留下聯絡方式，又豈會再為刮
    車行為，並不合常理云云。經查：
(一)被告有於上開時間將其營業用小客車停放於上址房屋前方空
    地停車場，並下車繞行本案自小客車一圈等情，為被告所自
    承（見原審卷第73、112至113頁），並有車輛詳細資料報表
    、監視器錄影光碟、擷圖畫面暨原審勘驗筆錄在卷可參（見
    警卷第11至16頁、原審卷第82至85頁），而告訴人車體左側
    、右側及後方鈑金有不明物體所造成之長條型刮痕乙情，業
    據證人即告訴人於警詢及偵訊中證述明確（見警卷第6頁、
    偵卷第9頁反面），並有本案自小客車及現場照片在卷可參
    （見警卷第17至26頁），是此部分事實堪以認定。
(二)又經原審當庭勘驗現場監視器畫面，結果略以：「影像畫面日期2021/02/21，錄影時間以畫面下方顯示時間為主（較實際時間快10分鐘），錄影時間00:59:58-01:00:14，一輛休旅車於畫面中央處，車前大燈及尾燈皆呈現開啟（亮燈）狀態，並往前行駛復停頓多次；錄影時間01:00:15-01:00:42，被告開啟休旅車駕駛座車門後下車，並自休旅車駕駛座側往休旅車車頭方向繞行走至休旅車右前側車頭位置停下約1秒後，復於休旅車右側位置雙手比劃並來回走動，再自休旅車車頭方向繞行走回休旅車駕駛座位置，並上車關閉車門；錄影時間01:00:42-01:00:50，被告駕駛之休旅車停於畫面中央；錄影時間01:00:51-01:01:22，被告駕駛休旅車向前行駛復後退並停頓，來回行駛約2次；錄影時間01:01:23-01:01:45，被告開啟休旅車駕駛座車門後下車並走至休旅車車尾位置，看向角落停放之車輛（即告訴人之車輛），復自休旅車車輛左側方向走至車頭並朝休旅車內方向比劃，再走回休旅車駕駛座位置後上車並關閉車門；錄影時間01:01:46-01:01:55，被告駕駛休旅車向前行駛並停頓約2次；錄影時間01:01:56-01:02:14，被告開啟休旅車駕駛座車門後下車，並自休旅車駕駛座側往休旅車車頭方向繞行至休旅車後側（即告訴人車輛前方），並觀看告訴人之車輛後，走至休旅車副駕駛座側之位置；錄影時間01:02:15-01:02:19，被告開啟休旅車副駕駛座車門後，彎腰且頭手進入休旅車副駕駛座位置，復離開車內；錄影時間01:02:20-01:02:29，被告自告訴人車輛之右前方起步，身體微右傾，往告訴人車尾至車頭方向以順時針繞行一圈；錄影時間01:02:30-01:02:40，被告自告訴人車輛右前方（即休旅車右後方）往休旅車副駕駛座方向走去，並將休旅車副駕駛座車門關閉；錄影時間01:02:41-01:02:54，被告自休旅車副駕駛座位置往車頭方向繞行，走回休旅車駕駛座位置上車後並關閉車門；錄影時間01:02:55-01:03:10被告駕駛休旅車往前行駛，將休旅車停妥於畫面左側位置（即停車棚旁）；錄影時間01:11:23-01:11:32，被告之休旅車停放於畫面左側，告訴人之車輛停放於畫面右側；錄影時間01:11:33-01:11:42，被告自畫面左下角出現，將休旅車開鎖（車燈亮起）後，開啟休旅車駕駛座車門後上車並關閉車門；錄影時間01:11:43-01:12:21，被告發動休旅車後（休旅車大燈亮起），將休旅車倒退行駛至約告訴人車輛左後方位置後，復往前、往後來回行駛並停頓，於告訴人車輛後方靠左位置停下；錄影時間01:12:22-01:12:57，被告開啟休旅車駕駛座車門後下車，自休旅車駕駛座側走往休旅車車尾方向，並觀看告訴人車輛後，復走回休旅車左側位置，並朝監視器位置遮雨棚下方向比劃；錄影時間01:12:58-01:13:09，被告坐進休旅車駕駛座位置後拿取手拿包，關閉休旅車車燈後，復下車並關閉車門；錄影時間01:13:10-01:13:24，被告自休旅車駕駛座位置走至休旅車車頭位置，看向告訴人車輛，復走回休旅車左側位置，並朝監視器位置遮雨棚下方向比劃；錄影時間01:13:25-01:13:48，被告開啟休旅車駕駛座車門後上車並發動車輛（休旅車大燈亮起），往前行駛並停頓約2次；錄影時間01:13:49-01:14:34，被告開啟休旅車駕駛座車門並關閉休旅車大燈後下車，於休旅車左側位置走動並朝監視器位置遮雨棚下方向比劃；錄影時間01:14:35-01:14:50，一名女子（經被告確認為其妹胡馨丹）自畫面遮雨棚右側位置出現並與被告對話，同時看往告訴人車輛方向；錄影時間01:14:51-01:15:40，被告自休旅車左後側位置走回駕駛座並開啟休旅車駕駛座車門後上車發動休旅車（車燈亮起），來回行駛約3次並停頓；錄影時間01:15:41-01:16:08，被告自休旅車駕駛座位置下車後，走至休旅車車頭方向來回觀望後，復朝監視器遮雨棚下方向比劃；錄影時間01:16:09-01:16:30，被告往監視器遮雨棚下方走進，消失於畫面」（見原審卷第82至85頁），據前開勘驗結果及被告所提出本案自小客車照片（見原審卷第45、89頁）可知，110年2月20日23時36分許，本案自小客車尾門鈑上未見有連續長條型刮痕，翌（21日）0時52分許，被告繞行本案自小客車後，於同日1時6分許，本案自小客車尾明顯可見一細長條刮痕橫向連貫車尾門鈑，而於此段期間並無被告以外之人接近本案自小客車，此由承辦員警所取證係擷取與本案自小客車相關人車動靜時段畫面【參理由欄一(二)】及原審勘驗筆錄可知；再參以被告於警詢、偵訊及原審時均供陳其停車位屢經告訴人所占用，告訴人置之不理、無法聯絡，也多次向房東反應等情（見警卷第2頁、偵卷第10頁反面、原審卷第73頁），並有被告提出與房東之LINE對話紀錄可稽（見原審卷第49至51頁），並觀諸本案自小客車之刮痕照片（見警卷第17至22頁），刮痕於前後四車門片、車尾門片上均有橫向長條痕跡，此顯與車輛或有出現因皮包扣環、鑰匙或尖銳物件不慎碰撞所生細小微痕不易察覺等常見情狀顯然不同，亦可排除係告訴人或本案自小客車使用人所造成之可能。是綜合上開事證，堪認被告確有因屢遭車位占用飽受困擾而對告訴人心生不滿下，持不明物體刮劃而故意毀損本案自小客車車身（體）之行為。至被告辯稱本案自小客車本來即有刮痕云云，顯與上開客觀事證有違，不足採信。辯護人另辯稱被告提出110年2月20日23時36分許拍攝之本案自小客車照片（見原審卷第45頁），係因在深夜光線不足的情況下所拍攝，且照片解析度低，不足以確認於拍照時是否有刮痕存在云云，然上開被告所提出之照片，均為其持手機於深夜所拍攝，解析度應相同，且由照片明暗可知被告有開啟手機閃光拍攝，由被告110年2月20日23時36分許係近距離拍攝本案自小客車後車牌位置，能清楚看出斯時該車輛車體並無刮痕，而該照片上雖出現不規則打勾狀重疊之亮線，惟由該線之亮度與車體呈色對比觀之，係因夜間拍攝、光點所生衍射所致，應非車體實際上之刮痕，是自不能據以認定本案自小客車於被告繞行前即有刮痕，辯護人上開所辯，尚難執為有利被告之認定。
(三)被告及辯護人所辯情節不可採信之理由：　　
  ⒈被告及辯護人固辯稱被告繞行本案自小客車，係擔心留有空
    間讓告訴人把車子開走，所以繞行後就將其車輛停於本案自
    小客車後方，且監視器亦未拍攝到被告持有任何物體，無從
    認定被告有持物體刮劃本案自小客車云云。然被告於繞行本
    案自小客車一圈後，尚有將其所有之營業用自小客車開走，
    停放於停車棚旁之情形，此觀前開勘驗結果自明，倘其一開
    始目的就是在阻擋告訴人車輛開走，何須將車子開走停妥後
    復又開回，且如僅為測量車距，則於駕駛座下車後，僅於本
    案自小客車右側查看己車與本案自小客車、本案自小客車與
    前方邊緣之距離即可，亦無須繞行一周，是被告前揭所辯，
    顯與常情有違，難認可採。而由被告繞行本案自小客車前，
    有將頭手伸入其車輛副駕駛座，繞行本案自小客車時，其身
    體保持微右傾之姿勢，亦與人持物用力割劃物體之姿勢相合
    ，足以佐證被告確有從車上拿取不明物體刮損本案自小客車
    車身（體）之行為，益證被告上開所稱繞行之原因並不可信
    ，亦不能因被告或將不明物體持握於手掌心，監視錄影畫面
    無法清楚拍攝，而謂被告無刮劃車身之行為，辯護人上開所
    辯自難執為有利於被告之認定。
　⒉辯護人復辯稱因監視器時間並未連續，中間有8分鐘遭剪輯，
    無法還原事發經過，且自110年2月20日23時36分至110年2月
    21日0時53分許間，長達1個半小時無任何錄影畫面留存，不
    足以認定無被告以外之人接近告訴人車輛云云。然辯護人所
    稱監視錄影畫面中間有8分鐘遭剪輯，係指檔案「犯嫌毀損
    動作.mp4（錄影時間110年2月21日01：00：01至01：03：10
    ）」與「關係人出現.mp4（錄影時間110年2月21日01：11：
    23至01：16：30）」中間之時間差，而由蒐證照片攝影時間
    之說明可得知監視錄影時間有10分鐘誤差（見警卷第13頁至
    16頁），故辯護人實際係爭執110年2月21日0時53分10秒至1
    時1分23秒間錄影畫面缺失8分鐘，然以原審所勘驗被告繞行
    告訴人車輛時間為「錄影時間01：02：20至01：02：29」，
    則被告實際繞行告訴人車輛時間為110年2月21日0時52分20
    秒至29秒間，已早於辯護人爭執缺失之8分鐘錄影畫面，是
    辯護人認為錄影畫面遭剪輯8分鐘無法還原事發經過云云，
    即無足採。又被告於110年2月20日23時36分所拍攝並提出之
    本案自小客車尾照片，據其具狀說明「此為2月20日晚間回
    來，林靜芬車子0000-00就已刮傷」（見原審卷第45頁），
    此與辯護人所質疑110年2月20日23時36分許至錄影時間110
    年2月21日0時53分許（實際為110年2月21日0時43分）間，
    無法排除有其他人因與告訴人有私怨而接近並毀損本案自小
    客車說法（見本院卷第225至226頁），已存有矛盾，且觀本
    案自小客車遭毀損之情狀，係整輛車之車尾、左右車身均有
    遭不明物品割劃之痕跡，有蒐證照片在卷可查（見警卷第17
    至24頁），衡情與惡作劇、隨機刮路邊停放之車輛僅會出現
    單側刮痕之情狀不同，應係與告訴人存有嫌隙之人故意所為
    ，而被告自告訴人於110年1月1日搬入與其同址2樓後，即因
    其認為告訴人多次占用其停車位而產生糾紛，此據其具狀敘
    明（見原審卷第39頁），參以本案自小客車所生刮痕又與被
    告繞行之行為一致，是以被告確有刮損本案自小客車車體之
    動機與犯行甚明，則縱使未有辯護人所稱1個半小時之監視
    錄影畫面，亦不足為被告有利之認定。
　⒊被告及辯護人再辯稱被告與告訴人住同一地方，也知有監視
    器，並於當日已留下聯絡方式，若為刮車行為，並不合常理
    云云。惟告訴人於110年2月21日17時17分至29分製作警詢筆
    錄時已證稱：我是在110年2月21日9時許發現車輛鈑金遭刮
    傷，應該是與我住同一棟住宅的鄰居所為，因為我們雙方皆
    剛搬入該住宅，故我不清楚對方的年籍資料，也不清楚對方
    的聯繫方式等語（見警卷第6頁），則倘如被告所稱其已有
    留下聯絡方式，則在告訴人已對嫌疑人存有懷疑之情形下，
    其大可提供被告留存之聯絡方式給警方查證，然卻未為之，
    足見告訴人發現本案自小客車遭人刮傷時，該車上並未留有
    任何聯絡資料，況依原審勘驗結果，亦未有被告留存聯絡資
    料於告訴人車上之行止，再者，犯罪現場是否有監視錄影器
    ，或犯罪行為人是否知悉犯案現場有監視錄影器，犯罪行為
    人或有可能思量後自認不會被攝入，或有可能因情急、氣憤
    難耐、失去理智之下而未及考量，或本身並非心思縝密，故
    仍為犯罪行為，是有無或知悉監視器存在與否，與犯罪行為
    之發生，二者間並無必然之正相關聯性，尚難以被告知悉現
    場有監視器而推論被告必然不會為本案犯罪行為。
(四)綜上所述，被告所辯均為推諉卸責之詞，並不可採，本案事
    證已臻明確，被告上開毀損他人物品之犯行，堪以認定。
三、論罪：
    按刑法第354條之毀損他人物品罪，以使所毀損之物，失其
    全部或一部之效用為構成要件。所謂「毀棄」即毀壞滅棄，
    而使物之本體永久且全部喪失其效用及價值者；稱「損壞」
    即損傷破壞，改變物之本體而減損其一部效用或價值者；稱
    「致令不堪用」係指除毀棄損壞物之本體外，以其他不損及
    原物形式之方法，使物之一部或全部喪失其效用者而言。車
    輛烤漆有使車輛外型美觀、防塵、防鏽、防止磨損、保護車
    殼及使車體耐用等功能，任意刮損，除使美觀功能喪失外，
    更使車輛鈑金易生鏽蝕，進而使車殼、車體耐用性減損，而
    影響車輛整體之價值。被告持不詳物體刮劃本案自小客車車
    體一圈，致使該車車體之左側、右側及後方烤漆留下長條型
    刮痕，因而減損該車烤漆美觀及防止車體鈑金鏽蝕之效用，
    並減損該車整體之價值，自已達損壞他人之物之程度。是核
    被告所為，係犯刑法第354條之毀損他人物品罪。
四、撤銷改判之理由：
(一)原審以被告毀損犯行事證明確，予以論罪科刑，固非無見。
    惟按刑事審判旨在實現刑罰權之分配正義，故法院對於有罪
    被告之科刑，應符合罰刑相當之原則，使輕重得宜，罰當其
    罪，此所以刑法第57條明定科刑時，應審酌一切情狀，尤應
    注意該條所列10款事項，以為科刑輕重之標準，以求個案裁
    判之妥當性。查依被告所陳及參以被告所提出之LINE對話紀
    錄可知，告訴人屢次占用其停車位造成被告不便，且始終無
    法聯繫上告訴人解決紛爭，向房東反應多次亦均無果，於深
    夜返家時見狀一時氣憤失慮而為此舉，雖致本案自小客車車
    體留有刮痕，惟並非鈑金已處凹陷狀態，犯罪情節尚非嚴重
    ，而被告所犯刑法第354條毀損他人物品罪之法定刑為2年以
    下有期徒刑、拘役或新臺幣1萬5千元以下罰金，原審疏未審
    酌被告屢因停車困擾所受刺激、犯罪情狀，及其有任何前科
    紀錄，素行堪稱良好（見本院卷第107頁），就其所犯之罪
    量處有期徒刑4月，稍嫌過重，難謂符合罪刑相當及比例原
    則。
(二)被告提起上訴否認犯行，並以：監視器錄影畫面並未攝得被
    告持不明物體破壞本案自小客車之行為，且畫面時間非連續
    ，中間長達8分鐘畫面遭警方剪輯刪除，無法還原事發經過
    ，無證據證明本案自小客車刮痕係在被告繞行車輛後才出現
    ；而告訴人偵查中證述係遭檢察官誘導所為，不得作為認定
    被告有罪之依據，證人劉曜霆案發當天亦不在場，其偵查筆
    錄亦無從作為告訴人證詞之補強證據；縱認本案自小客車係
    被告繞行時造成，亦非被告故意為之，原審判決認定有誤，
    爰請求撤銷原判決改判被告無罪云云。惟按證據之取捨及證
    據證明力如何，均屬事實審法院得自由裁量、判斷之職權，
    苟其此項裁量、判斷，並不悖乎通常一般之人日常生活經驗
    之定則或論理法則，且於判決內論敘其何以作此判斷之心證
    理由者，即不得任意指摘其為違法。原判決已說明依據被告
    、證人即告訴人之證述、現場照片、勘驗監視器畫面等證據
    資料相互勾稽，而為綜合判斷、取捨，據此認定被告有毀損
    之事實，並於理由欄內詳為說明判斷依據與心證，復經本院
    補充說明如前，且原審所為推理論斷，衡諸經驗及論理等證
    據法則皆無違背，自難指為違法。被告提起上訴猶執前詞否
    認犯行，業經原審及本院前揭補充說明不可採信之理由，被
    告持憑己見而為不同之評價，重為爭執，雖非可採，然原判
    決既有前揭可議之處，自屬無可維持，應由本院予以撤銷改
    判。
(三)爰審酌被告無前科之素行，因告訴人屢因占用被告停車位，
    或停放位置使被告車輛不便進出，未能持續以和平理性方式
    尋求解決，竟刮損本案自小客車車體，造成告訴人受有財產
    損害，犯後否認犯行之態度，自承大學畢業智識程度，目前
    無工作，與女兒、外孫女同住，受女兒扶養之家庭經濟生活
    （見本院卷第136頁）、尚未與告訴人和解或賠償損失等一
    切情狀，量處如主文第2項所示之刑，並諭知易科罰金之折
    算標準。
五、被告持以毀損本案自小客車之不明物體，並未扣案，且被告
    否認犯行下無法查得何物，或是否現仍存在，亦無證據證明
    屬違禁物，為免執行困難，不予宣告沒收。
據上論斷，應依刑事訴訟法第369條第1項前段、第364條、第299
條第1項前段，刑法第354條、第41條第1項前段，刑法施行法第1
條之1第1項，判決如主文。
本案經檢察官葉怡材提起公訴，檢察官林宏松到庭執行職務。
中　　華　　民　　國　　111 　年　　7 　　月　　26　　日
　              　刑事第十八庭  審判長法　官  何俏美
                                      法　官  黃紹紘
                                      法　官  陳海寧
以上正本證明與原本無異。
不得上訴。
                                      書記官  謝文傑
中　　華　　民　　國　　111 　年　　7 　　月　　26　　日
附錄：本案論罪科刑法條全文
刑法第354條
毀棄、損壞前二條以外之他人之物或致令不堪用，足以生損害於
公眾或他人者，處2年以下有期徒刑、拘役或1萬5千元以下罰金